【裁判字號】    97,訴,4491
【裁判日期】    971231
【裁判案由】    債務人異議之訴
【裁判全文】
臺灣臺北地方法院民事判決              97年度訴字第4491號
原      告  乙○○
訴訟代理人  王中平律師
複  代理人  甲○○律師
被      告  戊○○○
訴訟代理人  葉子瑋律師
被      告  丁○○
            丙○○
上當事人間債務人異議之訴事件，本院於97年12月30日言詞辯論
終結，判決如下：
    主  文
原告之訴駁回。
訴訟費用由原告負擔。
    事  實  及  理  由
一、原告主張：被告執臺灣高等法院民國94年度訴字第31號侵權
    行為損害賠償事件民事確定判決（下稱系爭執行名義），聲
    請對原告之存款、不動產為強制執行，經本院以96年度執字
    第92565 號、臺灣板橋地方法院以97年度執助字第636 號強
    制執行事件（下稱系爭執行事件）查封在案，現尚未終結。
    又被告戊○○○、訴外人蕭世珽即被告丁○○、丙○○之父
    積欠原告新台幣（下同）15,952,500元，嗣蕭世珽死亡，被
    告為其繼承人，自應連帶負擔清償責任。原告以上開債權對
    被告主張抵銷。爰依強制執行法第14條第1 項規定，提起債
    務人異議之訴。聲明：系爭執行事件對原告所為之強制執行
    程序應予撤銷。
二、被告則以：否認積欠原告15,952,500元等語，資為抗辯。聲
    明：原告之訴駁回。
三、經查，原告主張被告積欠15,952,500元，無非係以償還債務
    切認書（下稱系爭切認書）所載「本人蕭世珽、戊○○○共
    積欠乙○○先生新台幣壹仟伍佰玖拾伍萬貳仟伍佰元正，切
    實無誤」等語為憑，惟系爭切認書對於被告欠款原因均付之
    闕如。已徵被告是否確有積欠上開款項，非無可疑。倘參酌
    證人蕭世珽到庭所證：「（簽訂系爭切認書）當時蕭世珽有
    跟我說有用公司名義，向乙○○借壹仟伍佰萬元」等語；證
    人黃璧川律師到庭結證：「（問：蕭世珽是否有積欠原告一
    千五百萬？）答：一直有爭議，蕭世珽有跟原告調一千伍佰
    萬給公司用，所以才會爭議到底是公司借的還是蕭世珽個人
    借的」等語相互以觀。益徵上開欠款係由何人所借用仍非明
    確。是本院自難僅憑上開記載即認上開欠款係由蕭世珽、戊
    ○○○借用。至原告復主張縱認上開欠款並非蕭世珽、戊○
    ○○借用，簽訂系爭切認書亦可認係債務承擔云云。然查，
    系爭切認書並未記載任何債務承擔之事，有系爭切認書在卷
    可考。亦徵系爭切認書上開記載並無從推認有承擔他人債務
    之情。則本院亦無法遽認蕭世珽、戊○○○為承擔他人債務
    而為上開記載。此外，原告未能提出其他證據資料證明蕭世
    珽、戊○○○借用上開款項或有為他人承擔債務之事實，則
    依舉證責任分配之法則，自無從為有利於原告之認定。
四、綜上所述，原告既無法證明被告積欠上開款項，則其以上開
    款項主張抵銷，並按強制執行法第14條第1 項規定，訴請撤
    銷系爭執行事件對原告所為之強制執行程序，即無理由，不
    應准許。
五、本件為判決基礎之法律關係已臻明確，兩造其餘之攻擊防禦
    方法核與判決結果不生影響，毋庸一一論列，併此敘明。
六、據上論結：本件原告之訴為無理由，依民事訴訟法第78條，
    判決如主文。
中    華    民    國    97    年    12    月    31    日
                        民事第二庭  法  官    黃呈熹
以上正本係照原本作成。
如對本判決上訴，須於判決送達後二十日內向本院提出上訴狀。
中    華    民    國    97    年    12    月    31    日
                                    書記官    傅美蓮


司法院資訊處製作；財團法人民間司法改革基金會備份。
